ACORDAO-COMPLETO-2364776

ACÓRDÃO DE RELAÇÃO

ACÓRDÃO DE RELAÇÃO 12268/2019 ATA 39/2019 - PRIMEIRA CÂMARA

Acórdão 12268/2019-TCU-Primeira Câmara
Considerando os embargos de declaração opostos por Walter Gomes de Sousa, em face do Acórdão 4411/2019-TCU-Primeira Câmara (peça 187) , que não conheceu de seu recurso de reconsideração interposto contra o Acórdão 1149/2017-TCU-Primeira Câmara que julgou suas contas irregulares e lhe aplicou multa;
Considerando que o embargante foi notificado do Acórdão 4411/2019-TCU-Primeira Câmara em 04/07/2019 (peça 189) ;
Considerando que o prazo para a interposição do recurso, de dez dias, iniciou-se em 05/07/2019 e chegou a termo em 14/07/2019, domingo, devendo o prazo ser estendido para o primeiro dia útil subsequente, 15/07/2019.
 Considerando que os embargos de declaração foram opostos em 18/07/2019 (peça 190) , após a preclusão temporal decorrente do encerramento do prazo recursal;
	Os Ministros do Tribunal de Contas da União, reunidos em sessão da Primeira Câmara, ACORDAM, por unanimidade, com fundamento nos arts. 32, inciso II, e 34 da Lei 8.443/92, c/c o art. 143, inciso IV, alínea "a", do Regimento Interno, quanto ao processo a seguir relacionado, em não conhecer dos embargos de declaração, ante sua intempestividade.
1. Processo TC-Processo 026.233/2015-0 (PRESTAÇÃO DE CONTAS - Exercício: 2014) 
	1.1. Responsáveis: Douglas Augusto Pinto Junior (XXX.614.303-XX) ; Emerson Fernandes Daniel Júnior (XXX.212.814-XX) ; Francisco Evaldo Braz Azevedo (XXX.456.783-XX) ; Glauco Rogerio de Araujo Mendes (XXX.894.526-XX) ; Ivan Monte Claudino (XXX.077.833-XX) ; Jose Berlan Silva Cabral (XXX.631.343-XX) ; Jose Felipe Americo Cordeiro (XXX.943.953-XX) ; Laucimar Gomes Loiola (XXX.978.313-XX) ; Nádia Maria Araújo Farias de Holanda (XXX.825.963-XX) ; Walter Gomes de Sousa (XXX.892.184-XX) 
	1.2. Recorrente: Walter Gomes de Sousa (XXX.892.184-XX) 
	1.3. Órgão/Entidade: Departamento Nacional de Obras Contra As Secas
	1.4. Relator: Ministro Walton Alencar Rodrigues
	1.5. Representante do Ministério Público: Procuradora-Geral Cristina Machado da Costa e Silva
	1.6. Relator da deliberacao recorrida: Ministro Walton Alencar Rodrigues
	1.7. Unidades Técnicas: Secretaria de Recursos (SERUR) ; Secretaria de Infraestrutura Hídrica, de Comunicações e de Mineração (SeinfraCOM) .
	1.8. Representação legal: não há.
	1.9. Determinações/Recomendações/Orientações: não há.

Primeira Câmara

Douglas Augusto Pinto Junior (XXX.614.303-XX); Emerson Fernandes Daniel Júnior (XXX.212.814-XX); Francisco Evaldo Braz Azevedo (XXX.456.783-XX); Glauco Rogerio de Araujo Mendes (XXX.894.526-XX); Ivan Monte Claudino (XXX.077.833-XX); Jose Berlan Silva Cabral (XXX.631.343-XX); Jose Felipe Americo Cordeiro (XXX.943.953-XX); Laucimar Gomes Loiola (XXX.978.313-XX); Nádia Maria Araújo Farias de Holanda (XXX.825.963-XX); Walter Gomes de Sousa (XXX.892.184-XX)

WALTON ALENCAR RODRIGUES

Ministro Walton Alencar Rodrigues

não há.

PRESTAÇÃO DE CONTAS (PC)

Secretaria de Recursos (SERUR); Secretaria de Infraestrutura Hídrica, de Comunicações e de Mineração (SeinfraCOM).